【裁判字號】    98,訴,158
【裁判日期】    980123
【裁判案由】    毒品危害防制條例
【裁判全文】
臺灣板橋地方法院刑事判決               98年度訴字第158號
公  訴  人  臺灣板橋地方法院檢察署檢察官
被      告  甲○○
                    （另案於臺灣臺北監獄臺北分監執行中）
上列被告因違反毒品危害防制條例案件，經檢察官提起公訴（97
年度毒偵字第9620號），本院合議庭以裁定進行簡式審判程序，
判決如下：
    主  文
甲○○施用第一級毒品，處有期徒刑捌月；扣案海洛因殘渣袋玖
只內之海洛因殘渣（均量微無法秤重）沒收銷燬之，上開海洛因
殘渣袋玖只沒收。又施用第二級毒品，處有期徒刑伍月；扣案吸
食器壹個、玻璃球參個均沒收。上開有期徒刑部分應執行有期徒
刑壹年。
    事  實
一、甲○○前因施用毒品案件，經本院以96年度毒聲字第809 號
    裁定將其送往勒戒處所觀察、勒戒後，認無繼續施用毒品之
    傾向，而於民國96年5 月30日執行完畢釋放，並由臺灣板橋
    地方法院檢察署檢察官以96年度毒偵字第1932號、第2157號
    為不起訴處分確定；甲○○於上開觀察、勒戒執行完畢後5
    年內，復有施用第一級、第二級毒品之行為，先後經法院判
    處罪刑確定（現執行中）。詎甲○○仍不知悔改，明知海洛
    因及甲基安非他命分別為毒品危害防制條例第2 條第2 項第
    1 款、第2 款所規定之第一級毒品及第二級毒品，竟基於施
    用第一級毒品海洛因之犯意，於97年12月4 日晚間9 時許，
    在其當時位於臺北縣三峽鎮○○路41號10樓居處，以將海洛
    因粉末摻入香菸內點火吸食之方式，施用第一級毒品海洛因
    ；另基於施用第二級毒品甲基安非他命之犯意，於同日施用
    海洛因之前某時，亦在其上址居處，以將甲基安非他命置於
    玻璃吸食器內加熱燒烤吸食其煙霧之方式，施用第二級毒品
    甲基安非他命；嗣於97年12月4 日晚間11時許，在其上址居
    處為警查獲，並扣得甲○○所有供其施用海洛因所用之海洛
    因殘渣袋9 只（內均含微量之海洛因殘渣）、供其施用甲基
    安非他命所用之吸食器1 個、玻璃球3 個，及與甲○○本件
    施用毒品犯行無關之分裝袋6 包等物。
二、案經臺北縣政府警察局海山分局報請臺灣板橋地方法院檢察
    署檢察官偵查起訴。
    理  由
一、上揭事實，業據被告甲○○於本院審理時坦白承認；且被告
    於為警查獲後所採集之尿液，經送請臺灣檢驗科技股份有限
    公司以酵素免疫分析法初步檢驗、氣相層析質譜儀確認檢驗
    之檢驗結果，確呈海洛因代謝物嗎啡及甲基安非他命陽性反
    應，有該檢驗機構出具之濫用藥物檢驗報告1 紙附卷可稽；
    此外，復有海洛因殘渣袋9 只（內均含微量之海洛因殘渣）
    、吸食器1 個、玻璃球3 個等物扣案可資佐證，足認被告上
    開自白，核與事實相符。又被告前因施用毒品案件，經本院
    以96年度毒聲字第809 號裁定將其送往勒戒處所觀察、勒戒
    後，認無繼續施用毒品之傾向，而於96年5 月30日執行完畢
    釋放，並由臺灣板橋地方法院檢察署檢察官以96年度毒偵字
    第1932號、第2157號為不起訴處分確定，被告於上開觀察、
    勒戒執行完畢後5 年內，復有施用第一級、第二級毒品之行
    為，先後經法院判處罪刑確定（現執行中），此亦有臺灣高
    等法院被告前案紀錄表1 份在卷可憑；本件事證明確，被告
    施用毒品犯行，堪以認定。
二、按海洛因及甲基安非他命分別為毒品危害防制條例第2 條第
    2 項第1 款、第2 款所規定之第一級毒品及第二級毒品。核
    被告施用海洛因之行為，係犯毒品危害防制條例第10條第1
    項之施用第一級毒品罪，其施用甲基安非他命之行為，係犯
    毒品危害防制條例第10條第2 項之施用第二級毒品罪；被告
    施用前後持有第一級毒品海洛因、第二級毒品甲基安非他命
    之低度行為，應為其施用之高度行為所吸收，均不另論罪。
    被告所犯上開二罪，犯意各別，罪名互異，應予分論併罰。
    爰審酌被告前已因施用毒品而受不起訴處分之寬典，並經法
    院論罪科刑，猶不知警惕而再犯本件之罪，顯見其自制力薄
    弱，惟其施用毒品僅屬自殘行為，對於他人之法益尚無直接
    之侵害，及其犯後坦承犯行，態度尚稱良好等一切情狀，量
    處如主文所示之刑，並定其應執行之刑。扣案扣案海洛因殘
    渣袋9 只內之海洛因殘渣（均量微無法秤重），係被告本件
    施用毒品犯行所查獲之第一級毒品，應依毒品危害防制條例
    第18條第1 項前段規定沒收銷燬之；上開海洛因殘渣袋9 只
    ，係被告所有供其本件施用海洛因犯行所用之物，扣案吸食
    器1 個、玻璃球3 個等物，則係被告所有供其本件施用甲基
    安非他命犯行所用之物，此據被告供承明確，爰併依刑法第
    38條第1 項第2 款規定宣告沒收。至扣案分裝袋6 只，係被
    告自行分裝珠寶飾品所用之物，與被告本件施用毒品犯行無
    關，此據被告陳明在卷，本院復查無積極證據足認上開分裝
    袋6 包係供被告本件施用毒品犯行所用或預備之物，爰不併
    予宣告沒收，附此敘明。
據上論斷，應依刑事訴訟法第273 條之1 第1 項、第299 條第1
項前段，毒品危害防制條例第10條第1 項、第2 項、第18條第1
項前段，刑法第11條前段、第51條第5 款、第38條第1 項第2 款
，判決如主文。
本案經檢察官連思藩到庭執行職務
中    華    民    國    98    年     1    月    23    日
                刑事第十五庭  法  官  劉景宜
上列正本證明與原本無異。
如不服本判決，應於判決送達後10日內敘明上訴理由，向本院提
出上訴狀 (應附繕本) ，上訴於臺灣高等法院。其未敘述上訴理
由者，應於上訴期間屆滿後20日內向本院補提理由書「切勿逕送
上級法院」。
                              書記官  謝秀青
中    華    民    國    98    年     1    月    23    日
附錄本案論罪科刑法條全文：
毒品危害防制條例第10條第1 項、第2 項
毒品危害防制條例第10條
施用第一級毒品者，處 6 月以上 5 年以下有期徒刑。
施用第二級毒品者，處 3 年以下有期徒刑。


司法院資訊處製作；財團法人民間司法改革基金會備份。
